【裁判字號】    92,抗,235
【裁判日期】    920827
【裁判案由】    常業竊盜等
【裁判全文】
臺灣高等法院高雄分院刑事裁定                      九十二年度抗字第二三五號
    抗  告  人
    即  被  告  甲○○
   選任辯護人   林慶雲律師
                陳正男律師
                許瑜容律師
右抗告人因竊盜案件，不服臺灣高雄地方法院九十二年度訴字第一二三五號中華民國
九十二年八月二十四日第一審裁定，提起抗告，本院裁定如左：
      主  文
抗告駁回。
      理  由
一抗告意旨略以：按羈押被告須(一)被告犯特定之罪，嫌疑重大；(二)有事實足認為有反
  覆實施同一犯罪之虞；(三)有羈押之必要。本件抗告人即被告甲○○經起訴之罪名為
  常業竊盜、恐嚇取財，惟僅有共同被告范興煥之自白，此外並無何證據顯示抗告人
  與本案有任何關聯，自不得以上開共犯之自白即認被告「嫌疑重大」，且有「反覆
  實施同一犯罪之虞」。抗告人未於偵查及審判期日到庭，係因未收獲檢察署或法院
  之傳票，原審於九十二年六月二十三日開庭時，抗告人之辯護人即向原審法院表明
  抗告人必主動應訊，並陳明抗告人住居處，乃抗告人並無逃亡、藏匿之虞。況同案
  被告范興煥、張政文仍羈押於高雄看守所，另交保在外之共同被告柯竣元則表示不
  識抗告人，抗告人並無勾串共犯或證人之虞，且抗告人所涉犯之常業竊盜、恐嚇取
  財二罪又非五年以上有期徒刑之罪，故抗告人實無羈押之必要。是以本件羈押自屬
  違法，爰依法提出抗告云云。
二原裁定以：被告經訊問後，確實涉犯刑法第三百二十二條常業竊盜罪嫌重大，有事
  實足認為有有反覆實施同一犯罪之虞，而有羈押必要，且該事實乃依共犯之指述，
  爰依刑事訴訟法第一百零一條之一第五款之規定，裁定准予羈押禁見等語。
三按羈押必要與否，應按照訴訟進行程度，及其他一切情事，由法院斟酌認定，最高
  法院二十九年抗字第五七號判例可資參照，而被告之犯罪嫌疑是否重大，有無羈押
  之必要，俱屬事實問題，法院有依法認定裁酌之職權。經查：抗告人即被告涉犯刑
  法第三百二十二條常業竊盜罪及第三百四十六條恐嚇取財罪嫌，經原審法院訊問抗
  告人即被告後，依共同正犯范興煥之供詞，認抗告人上開犯罪嫌疑重大，有事實足
  認為有反覆實施同一犯罪之虞，有刑事訴訟法第一百零一條之一第五款之情形，因
  而裁定羈押抗告人，經核原裁定於法並無違誤。抗告意旨指摘原審法院僅以共同被
  告之自白認定抗告人涉嫌本案並有反覆實施同一犯罪之虞，且抗告人無逃亡、勾串
  共犯或證人之虞，更非犯最輕本刑五年以上有期徒刑之罪，是以本件羈押違法云云
  ，惟查：原審法院於九十二年八月四日當庭訊問抗告人及共同被告范興煥後，共同
  被告范興煥乃當庭指認抗告人，且表示曾見高雄市政府警察局刑事警察大隊偵十一
  隊員跟監抗告人至提款機領錢時，拍攝之照片，抗告人聞言乃自承確曾與共同被告
  范興煥去領款等語，原審法院乃以上開理由羈押抗告人，並非以抗告人有逃亡、勾
  串共犯或證人之虞，及所犯為最輕本刑五年以上有期徒刑之罪為本件羈押理由一節
  ，業據本院調取原審法院九十二年訴字第一二三五號刑事卷宗核閱無訛。是以，被
  告抗告原羈押違法云云，顯無理由。又查本件涉案件數、人數眾多，其涉嫌顯屬重
  大，則於原審法院審理期間，確實仍須調查相關事證，尚難認無羈押之必要。本件
  抗告為無理由，應予駁回。
四據上論斷，應依刑事訴訟法第四百十二條，裁定如主文。
中     華     民     國      九十二     年     八     月     二十七     日
                              臺灣高等法院高雄分院刑事第六庭
                                  審判長法官  王憲義
                                        法官  張意聰
                                        法官  謝靜雯
右正本證明與原本無異。
不得再抗告。
                                  法院書記官  廖素珍
中     華     民     國      九十二     年     八     月     二十七     日


司法院資訊處製作；財團法人民間司法改革基金會備份。
